【裁判字號】    94,訴,551
【裁判日期】    950630
【裁判案由】    強盜等
【裁判全文】
臺灣雲林地方法院刑事判決               94年度訴字第551號
公  訴  人  臺灣雲林地方法院檢察署檢察官
被      告  壬○○
選任辯護人  藍庭光律師
            劉志卿律師
上列被告因強盜等案件，經檢察官提起公訴（94年度偵字第2305
號）及移送併辦（臺灣南投地方法院檢察署94年度偵字第2061、
2230號），並經檢察官當庭擴張犯罪事實，本院判決如下：
    主  文
壬○○無罪。
    理  由
壹、公訴要旨：
  一起訴事實：
    (一)被告壬○○意圖為自己不法所有，夥同寅○○與戊○○（
      以上2 人所涉強盜案件，業經本院另案判決無罪確定），
      於民國93年11月20日凌晨2 時許，3 人頭戴黑色頭套，手
      戴白色棉質手套，壬○○並手持膠帶，戊○○則手持客觀
      上足對人之生命、身體、安全構成威脅，具危險性之兇器
      西瓜刀2 支（長約30公分，未扣案，無證據證明係槍砲彈
      藥刀械管制條例之刀械），寅○○亦手持足供兇器使用之
      黑色不明手槍1 支（未扣案，無證據證明係槍砲彈藥刀械
      管制條例之槍枝），侵入雲林縣斗六市○○○路726 號被
      害人丙○○租屋處，3 人以強暴之方式，致被害人辛○○
      不能抗拒，其中1 人再取走辛○○所有之現金新臺幣（下
      同）5,500 元、身分證1 張、手機1 支、汽車駕駛執照1
      張及機車駕駛執照1 張，得手後，3 人強押辛○○至屋內
      廚房，再由壬○○以膠帶矇住辛○○眼晴，並將辛○○雙
      手、雙腳反綁，適丙○○返回住處，雙方發生拉址，寅○○即喝令丙○○不許動，並手持上開手槍射擊1 槍，3 人
      以此強暴之方式，致丙○○不能抗拒，再由其中1 人取走
      丙○○所有之黑皮包1 個（內含身分證1 張、手機2 支、
      數位相機1 臺、自小客車行車執照1 張、現金4 、5 萬元
      ）。
    (二)被告壬○○於94年3 月31日下午7 時許，在雲林縣斗六市
      ○○路「大吃市」市場附近，竊取被害人庚○○所有放置
      在KS9-469 號機車內的身分證1 張、學生證2 張、中國信
      託信用卡1 張、金融卡1 張、現金900 元、深藍色皮夾1
      個、駕駛執照1 張、建築製圖技術丙級證1 張、家具技術
      丙級證1 張、KS9-469 號行車執照1 張，以及黃慧嘉所有
      之巨匠電腦白金卡1 張、郵局金融卡1 張、VISA卡1 張等
      物。
    (三)被告壬○○又於94年3 月20日上午10時30分許，夥同寅○○與戊○○（均業由本院另案判決無罪確定），共同駕駛
      無車牌之自用小客車，且均頭戴黑色頭套，侵入被害人丑
      ○○所經營位於雲林縣斗六市○○路197 號之懋億資源回
      收場（侵入住宅部分，未提出告訴），寅○○並手持足供
      兇器使用之開山刀1 支（未扣案，無證據證明係槍砲彈藥
      刀械管制條例之刀械）架在丑○○之妻子○○○的頸部，
      戊○○手持足供兇器使用之開山刀1 支（未扣案，無證據
      證明係槍砲彈藥刀械管制條例之刀械）架在丑○○之頸部
      ，壬○○則手持非槍砲彈藥刀械管制條例所列之足供兇器
      使用的武土刀抵住丑○○右後腰部，3 人以此強暴之方式
      ，致丑○○不能抗拒，再由壬○○取走丑○○所有之霹靂
      包1 個（內含現金6,500 元、丑○○之身分證1 張、子○○○之身分證1 張、汽車駕駛執照1 張、汽車行車執照1
      張、丑○○之健保卡1 張、農會存褶1 本、丑○○之農會
      印章1 個、子○○○之農會印章1 個、子○○○之土地印
      鑑章1 個等物）。
  二起訴法條：
    刑法第320 條第1 項之竊盜罪、第330 條第1 項之結夥3 人
    以上，攜帶兇器，於夜間侵入住宅強盜罪。
  三起訴證據：
    (一)關於起訴事實(一)部分：
      1.被害人辛○○警詢時之指述及指認照片3張。
      2.被害人丙○○警詢時之指述及於偵查中之證述。
      3.雲林縣警察局斗六分局受理刑事案件報告三聯單、現場
        圖各1 張、現場照片4 張、內政部警政署刑事警察局93
        年12月12日刑鑑字第0930233999號槍彈鑑定書1 份。
    (二)關於起訴事實(二)部分：
      1.被告壬○○於警詢及偵查中之供述。
      2.被害人庚○○於警詢時之指述。
      3.贓物認領保管單及失竊物品照片各1張。
    (三)關於起訴事實(三)部分：
      1.證人己○○於警詢時之證述。
      2.被害人丑○○於警詢時之指述及於偵查中之證述。
貳、本院之判斷：
  一程序方面：
    (一)被害人辛○○、丙○○、丑○○於警詢中之指述，屬被告
      以外之人於審判外之陳述，且無刑事訴訟法第159 條之5
      之情事，依同法第159 條第1 項之規定，均無證據能力。
    (二)證人丑○○於偵查中之證述，未經具結，依刑事訴訟法第
      158 條之3 規定，無證據能力。
    (三)被害人庚○○於警詢時之指述，被告壬○○及其辯護人均
      未爭執其證據能力，並表示同意引為證據使用，本院審酌
      該言詞陳述作成時之情況，認為適當，依刑事訴訟法第
      159 條之5 第1 項規定，被害人庚○○之警詢筆錄有證據
      能力。
    (四)證人己○○經本院於審理中以證人身分傳訊到庭接受詰問
      ，經合法傳喚無正當理由未到庭，且已因另案被通緝，足
      見證人己○○所在不明；而證人己○○之警詢筆錄係其自
      由陳述，並未經警察以不正方法取得，其中內容又有涉及
      其夫鍾以任可能犯罪之陳述，顯具有可信之特別情況，且
      為證明被告犯罪事實之存否所必要，亦具有必要性，故本
      院認為依刑事訴訟法第159 條之3 第3 款規定，證人己○○之警詢筆錄有證據能力。
  二實體方面：
    (一)按犯罪事實應依證據認定之，無證據不得認定犯罪事實。
      又不能證明被告犯罪者，應諭知無罪之判決，刑事訴訟法
      第154 條第2 項、第301 條第1 項分別定有明文。次按認
      定不利於被告之事實，須依積極證據，苟積極證據不足為
      不利於被告事實之認定時，即應為有利於被告之認定。再
      事實之認定應憑證據，如未能發現相當證據，或證據不足
      以證明，自不能以推測或擬制之方法，以為裁判基礎；另
      認定犯罪事實所憑之證據，雖不以直接證據為限，間接證
      據亦包括在內，然無論直接或間接證據，其為訴訟上之證
      明，須於通常一般之人均不致於有所懷疑，而得確信其為
      真實之程度者，始得據之為有罪之認定，倘其證明尚未達
      到此一程度，而有合理性懷疑之存在時，即無從為有罪之
      認定（最高法院30年上字第816 號、30年上字第1831號、
      40年臺上字第86號及76年臺上字第4986號判例參照）。又
      刑事訴訟法第161 條已於91年2月8 日修正公布，其第1項
      規定：檢察官就被告犯罪事實，應負舉證責任，並指出證
      明之方法。因此，檢察官對於起訴之犯罪事實，應負提出
      證據及說服之實質舉證責任。倘其所提出之證據，不足為
      被告有罪之積極證明，或其指出證明之方法，無從說服法
      院以形成被告有罪之心證，基於無罪推定之原則，自應為
      被告無罪判決之諭知（最高法院92年臺上字第128 號判例
      參照）。
    (二)訊據被告壬○○堅決否認有何與寅○○及戊○○強盜被害
      人丙○○及丑○○財物及竊盜之犯行，辯稱：我綽號是「
      蔡頭」，沒有別人稱我「小蔡」，並未和寅○○、戊○○
      去強盜辛○○、丙○○及丑○○的財物，而且辛○○指認
      時，我並沒有發出聲音，所以辛○○認出我聲音的指認有
      問題，況本身有弱視，沒戴眼鏡看不到，所以不可能戴頭
      套，至於庚○○的東西是撿到的，並非竊取等語。其選任
      辯護人則為被告辯護稱：由丙○○證詞可知，丙○○並無
      法指認歹徒面貌，因為當時歹徒蒙面，只有辛○○對被告
      指認比較具體，但辛○○之指認亦前後矛盾，指認錯誤可
      能性極高，故在強盜丙○○、辛○○財物部分毫無證據證
      明係被告所為。而竊取庚○○財物部分被告亦否認，辯稱
      東西是撿到的，而持有贓物之原因很多，除非有積極證據
      證明被告有行竊犯行，不然不能僅以持有贓物即認被告有
      竊盜，是此部分亦無確切證據證明。再關於強盜懋億資源
      回收場丑○○之部分，丑○○亦無法確切指認3 名歹徒其
      中是否是否有被告在內，因為歹徒都戴有頭套，從而，本
      件亦無證據證明係被告所為，請諭知被告無罪等語。
    (三)經查：
      1.關於起訴事實(一)部分：
        (1)證人即被害人丙○○於94年7 月21日偵查中證稱「93
          年11月19日下午11時許，在斗六市○○○路726 號有
          遭人拿走財物。我進門後坐在客廳看電視，有3 人（
          均以黑色頭罩蒙面）從廚房走出來，其中2 人分持1
          把西瓜刀，另1 人持槍（黑色短槍，我是在他開槍後
          我才知道他手中持有槍枝），有1 個人叫我蹲下，我
          蹲下後發現其中2 人持刀，於是我就上前搶持刀男子
          手中的刀，另1 名男子則持槍朝我胸口射擊1 槍，但
          沒有擊中我的身體，我聽到槍聲後，便趴在地上。之
          後，該3 名男子便離開，我即起身，結果發現桌上的
          錢包（身分證1 張、手機2 支、數位相機1 臺、汽車
          行照1 張、現金4 、5 萬元）不見。持槍之人身著白
          色夾克、深色長褲，雙手戴白色手套。另2 名持刀男
          子的特徵我記不太起來。我不能指認出拿我財物的人
          ，因為他們都蒙面，加上沒有長久的交談。後來我聽
          到有人在廚房發出聲音（嘴巴被封住所發出的聲音）
          ，便前往廚房，結果發現辛○○雙手、雙腳被膠布綑
          綁，嘴巴被膠布封住，身體則側躺在地上」等語（偵
          卷第112 頁至第113 頁）。可見，證人丙○○既明確
          證述無法指認強盜之人，其證述自無從證明被告即為
          強盜其財物之人甚明。
        (2)證人即被害人辛○○於本院審理時證述「93年11月20
          日凌晨我有到丙○○斗六市○○○路726 號住處，當
          天有被強盜，總共有3 名歹徒，身高大約165 到170
          （公分）之間，有1 個比較高，都有蒙面，有1 個帶
          槍、1 個拿2 支刀，1 個拿透明膠帶，... ，後來我
          有去警局製作筆錄，有當場指認歹徒，是在遠遠的，
          他們在裡面，我在外面，離我5 至10公尺這樣看，其
          中1 名歹徒，很像在庭被告，但不確定，當時指認的
          時候，我可以確定，因為他在那邊有講話，那時聲音
          還認得，... ，（案發時）我被押去後面時，有1半
          眼睛沒有矇住，因為掉了，歹徒說話時，我稍微看到
          講話的那個人，因為他有把面罩拉起來，他站在門口
          那裡，清楚可以看到，講話的是拿槍的，穿黑色褲子
          、白色鞋子的歹徒，是拿刀的，因為在扭打過程中，
          是那個拿西瓜刀的先過來，就打一拳，接下來，拿槍
          的衝進來，叫我不要動，只是要搶錢，不要動就沒有
          事，然後拿膠帶的過來開始綁我的手，... ，3 個歹
          徒有1 個有戴眼鏡，就是拿西瓜刀打我那個，3 個歹
          徒中只有拿槍的跟我講話而已，... ，我第2 次去警
          察局指認被告時警察有叫他講1 句話，... ，拿膠帶
          這個人應該沒有戴眼鏡，只有1 個戴眼鏡，拿西瓜刀
          的那個很清楚。... ，在警察局只認識從眼鏡、體型
          ，還有講話的語調有一點確定，所以才確定是被告。
          ... ，實際上我有看到拿膠帶的人，就是只有在外面
          ，他要綁我手跟嘴時，我有向後瞄，還有帶進廚房時
          我向後看，還有一開始衝進來時，就是這3 個時間，
          我印象深刻的是拿刀的，只有1 個戴眼鏡好像是拿刀
          的，3 個人裡面警察局那個人身高最高，就是拿膠帶
          那個，拿膠帶的那個頭髮比較長，... ，就拿刀的有
          戴眼鏡，拿膠帶的那個應該沒有。在警察局時，只有
          指認他的身材、體型、聲音，拿膠帶那個人沒有很高
          ，大概在165 上下，3 個人裡面最高是拿膠帶，最矮
          的是拿刀的，拿槍的快170 」等語（本院卷二第252
          至265 頁），雖已明確指認3 名歹徒中只1 名有戴眼
          鏡，戴眼鏡的拿刀，拿膠帶的最高，拿刀的最矮，對
          拿刀的印象最深刻，因為拿刀的有講話，但並未明確
          指認被告究竟是拿刀或拿膠帶，指認已有瑕疵。況對
          於1 個素未謀面之陌生人，且在突遭強盜之危急情況
          下，僅聽過該名歹徒講幾句話，而該名歹徒講話之語
          調又無何特殊，足以令人聽過即印象深刻之處，在事
          隔半年之後，是否可以再從聲音指認歹徒，確實令人
          存疑。另參以檢察官起訴之強盜歹徒分別為被告、鐘
          以任及戊○○，被告之身高不詳，寅○○身高約171
          公分，戊○○身高也約170 公分，3 人中僅被告有戴
          眼鏡等情，亦有該3 人照片附卷可稽（斗六警刑字第
          0940023427號警卷第16頁、第30頁），而證人辛○○
          於本院審理時係證稱戴眼鏡的拿刀，已有所矛盾，尚
          難遽信為真。綜上所述，證人辛○○既從身材、眼神
          及說話的聲音資為指認被告之方法，而證人辛○○之
          前亦不認識被告，則以案發當時強盜之歹徒均為蒙面
          之人，在案發倉促之際，證人辛○○縱仍記憶強盜之
          人之身材、眼神及說話之聲音，然本件案發已久，證
          人辛○○之記憶是否仍清晰無誤，已非無疑，況以「
          身材、眼神及說話的聲音」作為指認之方法，因一般
          人之身材、眼神甚至所謂說話聲音相似者所在多有，
          因此證人辛○○以此指認之正確性，尚難遽信，其所
          述尚難資為對被告不利之認定。至其指認歹徒之指認
          照片3 張（斗六警刑字第0940023427號警卷第15 頁
          至第17頁），同上說明，亦無從為對被告不利之認定
          。
        (3)證人寅○○於本院審理時證述「我稱呼壬○○為『蔡
          頭』，... ，不曾去強盜辛○○的財物，... ，有弄
          壞壬○○車子，應該是說他的車子發不動，他問我會
          不會，我說弄弄看，結果就沒有發動就壞了，壬○○
          後來就這部車有跟我要求賠償，我說等我出去再跟他
          處理」等語（本院卷二第183 頁至第188 頁），亦未
          證述與被告一同強盜被害人丙○○及辛○○之財物。
        (4)證人戊○○於本院審理時證述「不認識壬○○，也不
          曾聽過壬○○、蔡頭、小蔡等名字」等語（本院卷二
          第190 頁至第192 頁），亦未證述與被告一同強盜被
          害人丙○○及辛○○之財物。
        (5)至雲林縣警察局斗六分局受理刑事案件報告三聯單、
          現場圖1 張、現場照片4 張及內政部警政署刑事警察
          局93年12月12日刑鑑字第0930233999號槍彈鑑定書1
          份（偵卷第107 頁至第108 頁、第110 頁至第111 頁
          ）固可證明被害人丙○○於93年11月20日曾前往警局
          報案以及在被害人丙○○住處扣到之彈殼送驗認係已
          擊發口徑9mm 制式彈殼外，然並無從證明該彈殼係被
          告或其共犯所擊發，而認被告涉犯強盜犯行。
        (6)綜上所述，此部分犯罪應屬不能證明。
      2.關於起訴事實(二)部分：
        (1)被害人庚○○於94年5 月25日警詢時指述「警方於94
          年5 月24日22時許在壬○○身上發現有證件庚○○建
          築製圖技術丙級證、家具技術丙級證、KS9-469 機車
          行照、巨匠電腦白金卡（黃慧嘉）、郵局金融卡、VI
          SA卡（黃慧嘉），上列證件都是我的，我原名黃慧嘉
          ，現名庚○○。我於94年3 月31日19時許，在雲林縣
          斗六市○○路『大吃市』附近吃飯，我所有之證件放
          在KS9-469 號機車置物箱內。於94年3 月31日23時發
          現上列物品失竊。我當時失竊上列物品外還有身分證
          、2 張學生證、中國信託信用卡、金融卡、現金900
          元、深藍色皮夾1 只、機車駕照等物同時被竊」等語
          （斗六警刑字第0940023427號警卷第8 頁至第9 頁）
          ，然被害人庚○○除指述上開財物於何時、何地失竊
          外，並未指述財物係遭何人所竊，亦未指述財物遭竊
          之過程，尚難遽以認定上開財物係被告所竊取。
        (2)被害人庚○○之技術丙級證2 張、KS9-469 號機車行
          照、巨匠電腦白金卡、郵局金融卡及VISA卡各1 張雖
          均係自被告身上查出，然持有該等物品之原因甚多，
          不見得必以竊盜方式取得。況被告於94年5 月25日警
          詢時係稱「被害人庚○○證件是我於1 、2 個月前在
          斗六市○○路『萬視通影視店』旁拾獲」云云（斗六
          警刑字第0940023427號警卷第4 頁）；於94年5 月25
          日偵訊、94年5 月25日聲請羈押時及94年6 月20日偵
          訊時均稱「庚○○的東西不是我偷的，是我撿到的，
          在中山路『萬視通錄影帶出租店』旁邊的1 棟大樓守
          衛室桌上旁邊的路上撿到的，是我幾個月前撿到的，
          在晚上的時候」云云（94年度偵字第2305號偵卷第8
          頁、94年度聲羈字第111 號聲押卷第10頁、94年度偵
          字第2305號偵卷第29頁）；於94年7 月22日起訴送審
          時則稱「94年3 月31日下午7 點，到斗六市○○路『
          大吃市』市場附近，竊取KS9-469 號機車內現金、財
          物及證件的不是我，是我朋友偷拿的，那天我在那棟
          大樓找朋友，然後他們那棟大樓停放機車的停車場，
          他走過去又走回來，手上就多1 個皮包，我看到裡面
          有證件、照片，要他給我，所以都放在我的皮夾中。
          那棟大樓是在斗六中山路『萬視通VCD 』的旁邊」云
          云（本院卷一第12頁）；歷次均否認有竊取被害人黃
          憶閔財物之行為。
        (3)至贓物認領保管單及失竊物品照片亦無從證明該等物
          品係被告所竊取。
        (4)綜上所述，此部分犯罪亦屬不能證明。
      3.關於起訴事實(三)部分：
        (1)證人己○○於94年5 月14日警詢時證述「發生在斗六
          市資源回收場之搶案是寅○○、戊○○及綽號『小蔡
          』之男子共同犯案的。我只聽過寅○○曾提及該案夥
          同戊○○及綽號『小蔡』之男子共同犯案，至於犯案
          之細節我則不太清楚」等語（見警卷第14頁）。然證
          人己○○上開所述僅提及「小蔡」之名，並未指明「
          小蔡」即為被告壬○○，而被告又否認其綽號為「小
          蔡」，則「小蔡」是否即為被告壬○○，並非無疑，
          自難資為不利被告認定之證據。
        (2)證人即被害人丑○○於95年5 月3 日本院審理時證述
          「資源回收場在94年時有被搶過，在3 月20日星期日
          ，當時在我面前有1 臺轎車，沒有車牌，開過要進去
          我屋裡時，倒車進來我家，我看到他突然倒車嚇到，
          他們3 人戴頭套只露出2 個眼睛，手戴手套，坐在後
          面的先下來，下來拿刀子放在屁股後面走過來，就將
          刀子押在我脖子上，叫我拿錢出來，我就用左手撥開
          他，又1 個下來，拿刀放在我太太脖子上，我請他不
          要傷害我太太，我就跑過去保護我太太，然後2 個就
          靠近我，1 個來拿刀放在我脖子上，1 個拿刀放在我
          肚子邊，尖尖的插著，說不要說話，不然讓我死。他
          們搶的時間沒有超過3 分鐘，3 個人只有其中1 人開
          口說話，那個拿刀押我的人，叫我把錢拿出來，我用
          左手撥開他，... ，因為他們戴帽子，所以沒有看到
          人的臉，我在警察局指認時有說體型、高度相像，但
          是我沒有看到臉，所以我不敢說。之前沒有看過被告
          ，我是老年人，眼睛也不好了，要叫我認，我也認不
          出來，尤其是搶我的人有蒙面，我沒有看到臉」等語
          （本院卷二第137 頁至第140 頁），已明確證述無法
          確定被告是否即為強盜歹徒之一，其證述自無從證明
          被告即為強盜其財物之人甚明。
        (3)證人寅○○於本院審理時證述「我稱呼壬○○為『蔡
          頭』，我知道斗六有1 個『懋億資源回收場』，有朋
          友說他們被搶，我就跟朋友去資源回收場瞭解，就是
          他們被搶之後，我那個朋友陳俊偉打電話給我說他阿
          伯的回收場被搶，他沒有車，然後我就打電話給許育
          彰，麻煩戊○○開車來載我跟我那個朋友一起去資源
          回收場瞭解被搶經過」等語（本院卷二第190 頁至第
          192 頁），並未證述與被告一同強盜被害人丑○○之
          財物。
        (4)證人戊○○於本院審理時證述「不認識壬○○，也不
          曾聽過壬○○、蔡頭、小蔡等名字，... ，我不知道
          斗六市『懋億資源回收場』，該回收被搶後我去過1
          次，因為寅○○和『懋億資源回收場』老闆兒子認識
          ，說被搶，要我們過去一起看一下，因為寅○○沒有
          車去，就叫我載他去」等語（本院卷二第190 頁至第
          192 頁），仍未證述與被告一同強盜被害人丑○○之
          財物。
        (5)綜上所述，此部分犯罪亦屬不能證明。
    (四)綜上所述，本件依公訴人提出之證據，尚不足以認定被告
      確有竊取被害人庚○○財物及與寅○○及戊○○強盜被害
      人辛○○、丙○○及丑○○財物之行為。是被告與辯護人
      所為無罪之答辯，應可採信。揆諸首揭法條及判例意旨，
      自應為被告無罪之諭知。
參、其餘公訴事實之判斷：
  一臺灣南投地方法院檢察署94年度偵字第2061、2230號移送併
    辦意旨另略以：
    (一)被告壬○○於94年5 月4 日清晨4 時許，夥同癸○○、甲○○（癸○○、甲○○所犯強盜罪，業經臺灣南投地方法
      院另案判決，現上訴由臺灣高等法院臺中分院審理中），
      3 人共乘車號不詳之汽車，至雲林縣西螺鎮○○路184 號
      之櫻花遊藝場後，由壬○○在車上負責把風，癸○○與甲○○則分別持具金屬材質且客觀上足以對人之生命、身體
      及安全構成威脅，而堪認為凶器之仿BERETTA 廠92FS型半
      自動玩具手槍各1 支（槍枝管制編號分別為0000000000、
      000 0 000000，均係癸○○所有，且尚未改造成具殺傷力
      ），進入該遊藝場，並由癸○○以手槍抵住店員丁○○之
      胸部，且喝令丁○○將櫃臺抽屜打開，甲○○則在旁控制
      丁○○之行動，以此強暴手段至使丁○○不能抗拒，而打
      開櫃臺抽屜，癸○○乃強取抽屜內之現金30,000元，且3
      人得手後，隨即共乘上開汽車逃離現場。
    (二)被告壬○○於94年5 月20日清晨4 時17分許，復夥同甲○○，至雲林縣斗南鎮○○路56號之元吉利電子遊戲場後，
      由壬○○在車上把風，甲○○則持前揭足認為凶器之手槍
      （槍枝管制編號為0000000000）與武士刀各1 支，進入該
      遊戲場，並以武士刀抵住店員乙○○之脖子，且喝令乙○○將櫃臺抽屜打開，以此強暴手段至使乙○○不能抗拒，
      而持鑰匙打開抽屜，甲○○乃強取抽屜內之現金3,000 元
      ，且接續強取乙○○所有並置放櫃臺下之皮包1 只（內含
      存摺與證件等物），且2 人得手後，隨即共乘上開汽車逃
      離現場。
    (三)因認被告此部分犯罪事實亦涉有刑法第330 條第1 項之攜
      帶兇器、結夥3 人強盜罪，且與前揭起訴部分具有連續犯
      之裁判上一罪關係，爰擴張起訴犯罪事實之一部分。
  二按刑事審判採彈劾主義，案件須經起訴、上訴等訴訟上之請
    求，對法院發生訴訟關係，法院始有審判之職權，至所謂訴
    訟上之請求，應依刑事訴訟法規定之程式為之，如僅以行政
    公函請求併辦，尚不得認為有訴之存在，蓋其目的僅在促使
    法院之注意，法院如果併同審判，固係審判不可分法則之適
    用所使然，如認不成立犯罪或無裁判上一罪關係，自不能併
    予裁判（最高法院89年臺上字第2682號、92年臺上字第3276
    號判決參照）。經查，被告壬○○所涉與共犯寅○○、戊○○強盜被害人丙○○及丑○○財物部分之罪嫌，業經本院為
    無罪之諭知，已如上所述，故揆諸首揭說明，不論移送併辦
    部分被告強盜之犯行是否屬實，均難認與本案有何連續犯之
    裁判上一罪關係，而有審判不可分之關係，且該部分既未經
    檢察官起訴，當非起訴效力所及，本院自無從併予審究，應
    退由檢察官另行偵辦，附此敘明。
肆、適用法律依據：
    刑事訴訟法第301條第1項。
本案經檢察官林禎瑩到庭執行職務。
中    華    民    國    95    年    6     月    30    日
                  刑事第三庭    審判長法  官  劉國賓
                                      法  官  廖國勝
                                      法  官  廖淑華
以上正本證明與原本無異。
如不服本判決，應於判決收受後10日內，向本院提出上訴狀（須
附繕本）。                            書記官  張菀純
中    華    民    國    95    年    6     月    30    日


司法院資訊處製作；財團法人民間司法改革基金會備份。
